【裁判字號】    89,簡上,87
【裁判日期】    891215
【裁判案由】    傷害
【裁判全文】
臺灣桃園地方法院刑事判決                          八十九年度簡上字第八七號
    上  訴  人  臺灣桃園地方法院檢察署檢察官
    被      告  丁○○
                甲○○
右被告因傷害案件，不服本院中壢簡易庭八十八年度壢簡字第一二七四號，中華民國
八十八年八月九日第一審簡易判決（聲請簡易判決處刑案號：八十八年度偵字第一０
一五一四、一一八一九號），提起上訴，本院管轄之第二審地方法院合議庭判決如左
：
    主      文
原判決撤銷。
丁○○、甲○○共同連續傷害人之身體，各處有期徒刑陸月，如易科罰金，均以參佰
元折算壹日。
    事  實
一、丁○○因細故對己○○心生不滿，於民國八十八年四月十三日（簡易判決處刑書
    及簡易判決誤載為五月十三日）下午二時許，與甲○○共同基於傷害他人身體之
    概括犯意聯絡，分持木棍、木棒等物（均未扣案），至己○○所經營之位於桃園
    縣觀音鄉保障村大好檳榔攤，共同毆打己○○，致己○○受有左側第五掌骨骨折
    、左肩皮下瘀血十Ｘ十公分、左下頭皮下瘀血四Ｘ四公分等傷害。詎丁○○、甲○○仍怒氣難消，於同日晚上十時許，再夥同不詳姓名年籍之成年男子五、六人
    ，共同持高爾夫球棒、木棍、棒球棒等物（均未扣案），至桃園縣觀音鄉○○村
    ○○街六五五號欲再找尋己○○未獲，適見己○○之子戊○○（七十二年七月二
    十八日出生），即質之己○○在何處，而與戊○○起爭執，丁○○、甲○○與同
    行之男子共七、八人，竟基於共同傷害他人身體故意之犯意聯絡，分持高爾夫球
    棒、木棍、棒球棒等物共同毆打戊○○，使戊○○受有左臉擦傷瘀腫、左肩胛骨
    線狀骨折、左第一肋骨骨折、左尺骨線狀骨折、右小腿裂傷三公分等傷害。
二、案經被害人己○○、戊○○訴請桃園縣警察局大園分局報請臺灣桃園地方法院檢
    察署檢察官偵查聲請簡易判決處刑。
    理  由
一、訊據被告丁○○、甲○○固坦承於右揭時地有共同傷害被害人己○○、戊○○，
    使二人受有如事實欄所述傷害之事實不諱，惟均辯稱都是二人一起去打的，沒有
    與其他五、六人共同毆打戊○○云云。經查：右揭事實，業據被害人己○○、戊○○於偵查及本院審理時一再指訴綦詳，並有診斷證明書二紙附卷可稽，認被告
    二人自白有共同傷害犯行一節，尚可採信；雖被告二人辯稱是二人一起去打戊○○的，沒有與其他人一起去打云云，惟被害人戊○○自始即指稱其係遭被告二人
    與其他共七、八人分持木棍等物毆傷，核與證人乙○○、庚○○、丙○○到庭證
    述情節相符，證人乙○○證稱「（八十八年五月十八日晚間，有無看到詹玉其被
    溝打？）有，當天晚上，我在現場附近，我去丙○○的店消費，戊○○剛好在店
    門口，我也在店門口休息，就看到丁○○和七、八個人分乘三、四部車過來，分
    別下車，一起持棍棒毆打戊○○，被告甲○○我不認識。但剛才庭上的被告（即
    甲○○），當天也有打戊○○，他是第一個出手的。」等語（見本院八十九年九
    月十九日訊問筆錄），證人庚○○、丙○○均證稱「（八十八年五月十三日晚上
    有無看到戊○○被打？）有，因為當天己○○被打去就醫，戊○○過來店裡問我
    ，我告訴他爸爸去看醫生，他就在我店門口等他爸爸，後來就有四、五台車子過
    來，要找己○○，我出來告訴他們己○○不在，後來七八個人下車到我店裡，其
    中甲○○也有一起來，後來他們在店裡找不到己○○就出來在門口罵戊○○罵了
    後就離開，又馬上回到現場打戊○○，但是我沒有看到，因為我進到店裡，但是
    有人告訴我，戊○○被打，我趕快出來，這時看到在我店後門福壽街有五、六個
    人拿鐵棍在打戊○○，其中有甲○○、丁○○、李明春，其他的人我都不知道名
    字。後來我趕快將戊○○抱著，我說你們再打，我就要報警，他們才離開。他們
    一起打人的人都是大人。」等（見本院八十九年十月十七日訊問筆錄），衡情被
    害人戊○○受傷嚴重，遭多人圍毆非無可能，而上述證人乙○○、庚○○、丙○○等人雖或與被害人熟識，或與被害人有親戚關係，惟渠等僅係證述有親見被告
    二人與其他人共同毆打被害人戊○○而已，並無故陷被告等入罪之意，且被害人
    戊○○確實受傷嚴重，認證人之證言可採，被告等空言否認有圍毆戊○○情事，
    辯稱係被告二人打的云云，自不足採。本案事證已臻明確，被告丁○○、甲○○
    二人犯行均堪認定。
二、核被告丁○○、甲○○所為均係犯刑法第二百七十七條第一項之傷害罪；被告二
    人就傷害己○○部分犯行，有犯意聯絡及行為分擔，及被告二人就傷害戊○○部
    分，與其他不詳姓名年籍男子五、六人間，均有行為分擔及犯意聯絡，均為共同
    正犯；被告等先後二次犯行，時間緊接，犯罪構成要件相同，顯係基於概括犯意
    為之，應依連續犯規定以一罪論，並依法加重其刑。聲請簡易判決處刑書就被告
    甲○○傷害己○○部分之犯行漏未記載，惟此部分與聲請簡易判決處刑部分友連
    續犯裁判上一罪之關係，本院得併予審理。原審依據刑事訴訟法第四百四十九條
    第一項前段、刑法第二百七十七條第一項、第四十一條，罰金罰鍰提高標準條例
    第一條前段、第二條，逕以簡易判決量處被告傷害人之身體，分別判處被告丁○○拘役五十日、被告甲○○拘役四十日，如易科罰金，均以三佰元折算一日，固
    非無見，惟原判決認定傷害己○○部分犯行係被告丁○○與其他不詳姓男子共同
    為之，及傷害戊○○部分犯行係被告二人共同為之而已，所認定之共犯與事實不
    符，且疏未認被告甲○○係二次犯行均有參與，為連續犯，自有未洽，又被告二
    人恣意夥眾持木棍、球棒等兇器尋仇，使被害人二人身體多處受有骨折等嚴重傷
    害，甚且在第二次未遇主要之尋仇對象己○○，竟對在場己○○之無辜年僅十六
    歲之子戊○○，下手亦毫不留情，原判決僅量處被告二人拘役五十日、四十日而
    已，顯屬過輕，上訴人依被害人己○○、戊○○二人之請求，以原審疏認定傷害
    戊○○部分尚有其他共犯多人，及原判決量刑過輕為由，聲請上訴，認其上訴為
    有理由，自應予撤銷改判。爰審酌被告丁○○、甲○○等之品行、犯罪動機、目
    的、手段、被害人所受傷勢、被告犯後迄未與告訴人達成和解及犯後之態度等一
    切情狀，分別量處如主文所示之刑，並均諭知易科罰金之折算標準。至被告等及
    其餘共犯於犯前罪時所持之木棍、木棒、球棒等物，因未扣案，且不能證明係被
    告所有，故不宣告沒收，併此敘明。
據上論斷，應依刑事訴訟法第四百五十五條之一第三項、第三百六十九條第一項前段
、第三百六十四條、第二百九十九條第一項前段，刑法第二十八條、第五十六條、第
二百七十七條第一項、第四十一條，罰金罰鍰提高標準條例第一條前段、第二條，判
決如主文。
本案經檢察官魏雯祈到庭執行職務。
中      華      民      國      八十九    年    十二    月    十五    日
                                臺灣桃園地方法院刑事第四庭
                              審判長法  官  鄭景文
                                      法  官  邱茲杉
                                      法  官  孫惠琳
右正本證明與原本無異。
不得上訴。
                                     書記官   李金蓮
中        華        民        國   八十九   年   十二   月    十九    日
附論罪科刑依據之法條：
刑法第二百七十七條傷害人之身體或健康者，處三年以下有期徒刑，拘役或一千元以
下罰金。
犯前項之罪，因而致人於死者，處無期徒或七年以上有期徒刑，致重傷者，處三年以
上、十年以下有期徒刑。


司法院資訊處製作；財團法人民間司法改革基金會備份。
